臺灣板橋地方法院刑事判決　　　　　　　　　　　　九十一年度易字第二四五四號
　　公　訴　人　臺灣板橋地方法院檢察署檢察官
　　被　　　告　甲○○　男　四.
右列被告因竊盜案件，經檢察官提起公訴（九十一年度偵字第一二○三八號），本院
判決如左：
    主  文
甲○○竊盜，未遂，處拘役伍拾日，如易科罰金以佰元折算壹日。扣案之鑰匙壹支
沒收。
    事  實
一、甲○○意圖為自己不法之所有，於民國九十一年七月二日清晨五時五十分許，在
    臺北縣板橋市區○路二十二號前，見乙○○所有之ＦＸＷ－○○八號重型機車停
    放於該處，乃持自己所有之鑰匙一支插入電門鑰匙孔內而著手竊取該部機車，惟
    適為任職於臺北縣政府警察局刑警隊之乙○○目睹上前查獲而未遂，並為警扣得
    上開鑰匙一支。
二、案經臺北縣政府警察局移送臺灣板橋地方法院檢察署檢察官偵查起訴。
    理  由
一、訊據被告甲○○矢口否認有何竊盜犯行，辯稱：伊坐在該部機車上綁鞋帶，伊把
    鑰匙放在機車的儀表板上面，他剛好從裡面走出來，伊也剛好把鑰匙拿下來，他
    看到，就說伊要偷他的車子，伊並未竊取該部機車，也未將鑰匙插入機車鑰匙孔
    內云云。經查，右揭竊盜事實有任職於臺北縣政府警察局刑警隊之乙○○書立之
    報告書及車籍資料各一件附於偵查卷可稽，且有鑰匙一支扣案足資為證。況且，
    被告於警訊時稱「我在高雄市也有乙部同為山葉牌機車，所以好奇將本有之山葉
    牌機車鑰匙插入該車ＦＸＷ－○○八號機車鎖內，本想試看可不可以打開電源鎖
    ，並無想偷車之意圖，即被警方當場查獲」云云，嗣於本院審理時，原亦謂「我
    不是要偷的，當時我要去上班，我在那邊穿鞋子，剛好我把鑰匙放進去，我放錯
    部」云云，然被告竟旋又改稱：沒有將鑰匙插入機車鑰匙孔內云云，供詞閃爍，
    顯屬虛偽之詞，不可採信，本件罪證明確，被告犯行洵堪認定。
二、核被告所為，係犯刑法第三百二十條第一項之竊盜罪。被告已著手竊取ＦＸＷ－
    ○○八號機車而未遂，爰依刑法第二十六條前段規定，按既遂犯之刑減輕之。爰
    審酌被告之素行狀況、、犯罪動機、手段、目的、所生危害及犯罪後態度等一切
    情狀，量處如主文所示之刑，並諭知易科罰金之折算標準。扣案之鑰匙一支，為
    供竊盜犯罪所用之物，且被告自承屬其所有，爰併依法予以宣告沒收。
據上論斷，應依刑事訴訟法第二百九十九條第一項前段，刑法第三百二十條第一項、
第二十六條前段、第四十一條第一項前段、第三十八條第一項第二款，罰金罰鍰提高
標準條例第一條前段、第二條，判決如主文。
本案經檢察官郭緯中到庭執行職務。
中      華      民      國    九十一    年     十一     月    二十一    日
臺灣板橋地方法院刑事第五庭
                                    法  官    戴   嘉   清
右正本證明與原本無異
如不服本判決應於送達後十日內向本院提出上訴狀
                                    書記官    陳   春   銘
中      華      民      國    九十一    年     十一     月     二十八   日
附錄本案論罪科刑法條全文：
刑法第三百二十條
意圖為自己或第三人不法之所有，而竊取他人之動產者，為竊盜罪，處五年以下有期
徒刑、拘役或五百元以下罰金。
意圖為自己或第三人不法利益，而竊佔他人之不動產者，依前項之規定處斷。
前二項之未遂犯罰之。
